臺灣臺北地方法院刑事判決　　　　　　　99年度易字第3612號
公　訴　人　臺灣臺北地方法院檢察署檢察官
被　　　告　黃忠誠
上列被告因竊盜案件，經檢察官提起公訴（99年度偵字第26342
號），被告於本院行準備程序時就被訴事實為有罪之陳述，經本
院裁定行簡式審判程序，判決如下：
    主  文
黃忠誠犯攜帶兇器竊盜罪，累犯，處有期徒刑捌月。
    犯 罪 事 實
一、黃忠誠前因施用及轉讓毒品案件，經臺灣士林地方法院以94
    年度訴緝字第69號判決分別判處有期徒刑5月、8月，應執行
    有期徒刑1 年確定；再因竊盜案件，經臺灣高等法院以95年
    度上訴字第1636號判處有期徒刑2 年確定；嗣經臺灣士林地
    方法院以97年度聲減字第186 號裁定就上開施用、轉讓毒品
    案件所處之刑分別減刑為有期徒刑2月又15日、4月，並與上
    開竊盜案件合併定應執行刑為有期徒刑2年5月確定，於民國
    97年6月30日縮刑期滿執行完畢。詎其仍不知悔改，於99年7
    月24日凌晨1時許，在臺北市○○區○○路8號前，見陳嘉文
    所有之車牌號碼5399-EY 號自用小客車停放於該處，竟意圖
    為自己不法所有，持對人之生命、身體構成威脅，客觀上可
    供作為兇器使用之剪刀1 支，以撬開上開自用小客車後照鏡
    玻璃，再剪斷電線之方式，竊取上開自用小客車之後照鏡片
    及線組2 組得手。嗣經陳嘉文報案，員警採集指紋後送驗，
    經比對結果與黃忠誠之指紋相符，始查悉上情。
二、案經臺北市政府警察局信義分局報請臺灣臺北地方法院檢察
    署檢察官偵查起訴。
    理  由
一、本件被告所涉犯者為刑法第321 條第1 項第3 款，非死刑、
    無期徒刑、最輕本刑為3 年以上有期徒刑之罪或高等法院管
    轄第一審案件。本院行準備程序時，被告就被訴事實為有罪
    之陳述，經告知簡式審判程序之旨，並聽取檢察官及被告之
    意見後，本院爰依刑事訴訟法第273 條之1 第1 項裁定行簡
    式審判程序。故本件簡式審判程序之證據調查，依刑事訴訟
    法第273 條之2 規定，不受同法第159 條第1 項、第161 條
    之2 、第161 條之3 、第163 條之1 及第164 條至第170 條
    規定之限制，合先敘明。
二、訊據被告對於上揭犯罪事實，於警詢、偵查及本院審理中均
    坦承不諱（見偵卷第4至8、37至38頁、本院卷第53及55頁背
    面），核與被害人陳嘉文於警詢時證述之情節（見偵卷第9
    至11頁）相符；又警方於上開自用小客車上採集之指紋，經
    送鑑定，排除所附被害人指紋後，輸入指紋電腦比對確認結
    果，分別與檔存被告指紋卡之右中、左中指指紋相符，並有
    內政部警政署刑事警察局99年10月12日刑紋字第0990140548
    號鑑定書在卷足稽（見偵卷第12至13頁）。綜上足認被告具
    任意性之自白與事實相符，本件事證明確，被告犯行堪以認
    定。
三、論罪科刑：
(一)按刑法第321 條第1 項第3 款所定之兇器，其種類並無限制
    ，凡客觀上足對人之生命、身體、安全構成威脅，具有危險
    性之兇器均屬之；且祇須行竊時攜帶此種具有危險性之兇器
    為已足，並不以攜帶之初有行兇之意圖為必要（最高法院79
    年台上字第5253號判例參照）。被告為本件竊盜犯行所使用
    之剪刀，既足資用以撬開車輛後照鏡並剪斷電線，自屬材質
    堅硬、銳利，客觀上足以對人之生命、身體構成威脅之兇器
    無疑。故核被告所為，係犯刑法第321 條第1項第3款之攜帶
    兇器竊盜罪。被告前因施用及轉讓毒品案件，經臺灣士林地
    方法院以94年度訴緝字第69號判決分別判處有期徒刑5月、8
    月，應執行有期徒刑1 年確定；再因竊盜案件，經臺灣高等
    法院以95年度上訴字第1636號判處有期徒刑2 年確定；嗣經
    臺灣士林地方法院以97年度聲減字第186 號裁定就上開施用
    、轉讓毒品案件所處之刑分別減刑為有期徒刑2月又15日、4
    月，並與上開竊盜案件合併定應執行刑為有期徒刑2年5月確
    定，於97年6 月30日縮刑期滿執行完畢，有臺灣高等法院被
    告前案紀錄表在卷足稽，其於受徒刑之執行完畢後，5 年以
    內故意再犯本件有期徒刑以上之罪，應依刑法第47條第1 項
    之規定論以累犯，並加重其刑。
(二)爰依被告之供述（見本院卷第56頁）及卷附其前案紀錄表、
    前案判決書等，審酌：被告為國中肄業之智識程度，入監前
    係從事木工，與兄長同住，有多次竊盜、毒品等前案紀錄，
    素行非佳，正值壯年，不思循正當途徑賺取金錢，竟竊取被
    害人之自用小客車後照鏡片及線組意圖變賣花用，惟其犯後
    自警詢迄至本院審理中均坦承犯行，態度尚稱良好，並審酌
    其犯罪手段、被害人所受損害等一切情狀，量處如主文所示
    之刑。至被告為本件竊盜犯行所使用之剪刀1 支，雖係被告
    所有且供本件犯罪所用之物，惟非屬依法應義務沒收之物，
    既未據扣案，被告復供稱本件竊盜案使用完畢後即將之丟棄
    （見本院卷第56頁），而已滅失，為免執行之困難，爰不予
    宣告沒收，併予敘明。
據上論斷，應依刑事訴訟法第273 條之1 第1 項、第299 條第1
項前段，刑法第321條第1項第3款、第47條第1項，判決如主文。
本案經檢察官王巧玲到庭執行職務。
中    華    民    國    100    年    1    月    12    日
                  刑事第十六庭 法  官  陳蒨儀
上正本證明與原本無異。
如不服本判決應於收受送達後10日內向本院提出上訴書狀，並應
敘述具體理由；其未敘述上訴理由者，應於上訴期間屆滿後20日
內向本院補提理由書（均須按他造當事人之人數附繕本）「切勿
逕送上級法院」。告訴人或被害人如對於本判決不服者，應具備
理由請求檢察官上訴，其上訴期間之計算係以檢察官收受判決正
本之日期為準。
                               書記官  呂慧娟
中    華    民    國   100    年    1     月    12    日
附錄本案論罪科刑法條全文：
刑法第321條第1項第3款：
犯竊盜罪而有左列情形之一者，處6月以上5年以下有期徒刑：
三、攜帶兇器而犯之。